【裁判字號】    97,聲再,23
【裁判日期】    971210
【裁判案由】    聲請再審
【裁判全文】
臺灣板橋地方法院刑事裁定              97年度聲再字第23號
聲  請  人
即  被  告  甲○○
                    （現於臺灣臺北監獄臺北分監）
上列聲請人即受判決人因竊盜案件，對於本院中華民國97年1 月
31日所為第一審判決（97年度易字第1475號），聲請再審，本院
裁定如下：
    主  文
再審之聲請駁回。
    理  由
一、本件聲請再審意旨詳如附件聲請再審狀所載。
二、按「聲請再審，由判決之原審法院管轄。判決之一部曾經上
    訴，一部未經上訴，對於各該部分均聲請再審，而經第二審
    法院就其在上訴審確定之部分為開始再審之裁定者，其對於
    在第一審確定之部分聲請再審，亦應由第二審法院管轄之。
    判決在第三審確定者，對於該判決聲請再審，除以第三審法
    院之推事有第四百二十條第五款情形為原因者外，應由第二
    審法院管轄之。」，刑事訴訟法第426 條定有明文。是聲請
    再審之判決，經上訴二審或在第三審確定者，應由第二審法
    院管轄之（最高法院82年度台聲字第5 號裁定要旨、司法院
     (83) 廳刑一字第13283 號法律問題司法院刑事廳研究意見
    參照）；又受理再審聲請之法院，首應審查其再審之聲請是
    否具備合法條件，若其聲請再審之程序違背規定時，即應依
    刑事訴訟法第433 條以裁定駁回之（最高法院71年度台抗字
    第139 號判決要旨參照）。
三、經查，本件被告前於民國95年12月10日與代號00000000少年
    及呂姓少年共犯結夥三人以上竊盜罪，經本院於97年1 月31
    日以96年度易字第1745號刑事判決判處有期徒刑一年，減為
    有期徒刑六月，如易科罰金以新台幣一仟元折算一日，經被
    告以其係遭該二名少年誣陷為由提起上訴，經臺灣高等法院
    受理後，於97年5 月22日以該院97年度上易字第810 號刑事
    判決駁回其上訴確定等情，有臺灣高等法院被告前案紀錄表
    一份在卷稽，並經本院調閱上開卷宗查閱無訛，依上開說明
    ，被告應向臺灣高等法院聲請再審，程序上始為適法，爰依
    刑事訴訟法第433 條規定裁定駁回其聲請。
四、又被告就本件仍以其係遭該二名少年誣陷為其再審理由提起
    再審，惟被告該抗辯事由，已經被告於本院及臺灣高等法院
    審理中提出，並經各該判決逐一駁斥綦詳，而被告聲請書內
    亦無提出刑事訴訟法第420 條第2 項規定之證明其在審理由
    為有有理由之證據，其再審理由亦屬無據，附此敘明。
五、依刑事訴訟法第433條，裁定如主文。
中    華    民    國    97    年    12    月    10    日
                  刑事第一庭審判長法  官  王復生
                                  法  官  朱敏賢
                                  法  官  陳世旻
以上正本證明與原本無異
如不服本裁定應於送達後5日內向本院提出抗告狀
                                  書記官  洪紹甄
中    華    民    國    97    年    12    月    15    日


司法院資訊處製作；財團法人民間司法改革基金會備份。
